【裁判字號】    89,易,3533
【裁判日期】    891205
【裁判案由】    誣告
【裁判全文】
台灣台中地方法院刑事判決                        八十九年度易字第三五三三號
    公  訴  人  台灣台中地方法院檢察署檢察官
    被      告  乙○○○
右列被告因誣告案件，經檢察官提起公訴（八十九年度偵字第四七二號），本院判決
如左：
    主  文
乙○○○未指定犯人，而向該管公務員誣告犯罪，處有期徒刑貳月，如易科罰金，以
參佰元折算壹日，緩刑貳年。
    事  實
一、緣乙○○○與其女丙○○均參加甲○○為會首之互助會，因丙○○居住在台北，
    乃將發票人為丙○○，金額為五萬元，付款人為台北銀行松山分行，帳號為三一
    五八一號，票號為ＳＨ0000000號之支票一紙，交予乙○○○請乙○○○
    轉交予甲○○以給付會款，乙○○○並已依丙○○之託將該張支票交予甲○○。
    。嗣乙○○○因與甲○○發生會款爭執，竟明知上開支票已交付予甲○○並未遺
    失，仍於民國八十八年四月二十七日向丙○○謊稱該支票已遺失，請丙○○去申
    報遺失止付，致使不知情之丙○○旋於同日前往台北銀行松山分行以支票遺失為
    由，填寫遺失票據申報書，向該銀行辦理掛失止付，並報請該管轄區警局協助偵
    查侵占遺失物罪嫌，而未指定犯人，向該管公務員誣告犯罪。乙○○○嗣於本院
    審理中，亦自白上情。
二、案經台中市警察局第二分局報告臺灣臺中地方法院檢察署檢察官偵查起訴。
    理  由
一、訊據被告乙○○○對於右揭事實坦承不諱，核與證人甲○○於警訊中；丙○○於
    警訊及審理中證述情節相符，並有票據交換所退票理由單、系爭支票影本、掛失
    止付票據提示人資料查報表、遺失票據申報書副本各一紙在卷可稽，足證被告自
    白確與事實相符，事證明確，被告犯行堪予認定。
二、核被告所為，係犯刑法第一百七十一條第一項之未指定犯人誣告罪。被告請無犯
    罪故意之丙○○填寫遺失票據申報書，辦理支票掛失止付，並報請該管轄區警局
    協助偵查侵占遺失物罪嫌，為間接正犯。又被告犯刑法第一百七十一條第一項之
    誣告罪，於報警誣告，經檢察官起訴誣告犯行後，被告嗣於本院審理中自白犯行
    ，有本院審判筆錄可佐（八十九年十一月二十日本院筆錄），被告於所誣告之案
    件裁判確定前自白，依刑法第一百七十二條之規定減輕其刑。爰審酌被告之智識
    程度，犯罪之動機、目的、手段、所生危害之程度尚屬輕微，及犯後坦承犯行之
    態度等一切情狀，量處如主文所示之刑，並諭知易科罰金之折算標準。被告前未
    曾受有期徒刑以上刑之宣告，有臺灣臺中地方法院檢察署刑案資料查註紀錄表及
    臺灣高等法院被告全國前案紀錄表在卷可按，被告因一時失慮，致定犯本案犯行
    ，犯後坦承犯行，已具悔意，其經此科刑教訓，當知警惕而無再犯之虞，本院綜
    核各情，認所宣告之刑以暫不執行為適當，併予宣告緩刑二年，以啟自新。
據上論斷，應依刑事訴訟法第二百九十九條第一項前段，刑法第一百七十一條第一項
、第一百七十二條、第七十四條第一款、第四十一條，罰金罰鍰提高標準條例第一條
前段、第二條，判決如主文。
中    華    民    國    八十九    年      十二      月        五        日
                                        法  官  江  奇  峰
右正本證明與原本無異。
如不服本判決，應於送達後十日內向本院提出上訴狀(須附繕本)，上訴於台灣高等
法院台中分院。
                                        書記官
中    華    民    國    八十九    年      十二      月        五        日
附錄論罪科刑法條
刑法第一百七十一條第一項：未指定犯人，而向該管公務員誣告犯罪者，處一年以下
有期徒刑、拘役或三百元以下罰金。


司法院資訊處製作；財團法人民間司法改革基金會備份。
